# 求助 chenyiwei 老师，关于参股公司亏损是否恢复损益调整的问题

提问人：qiupuzhen 时间：2021-05-14 11:01:47
陈老师，您好
我公司投资的参股公司一直是亏损的，净资产也是负的，我公司已经将长投减记至零。现在准备以 1 元价格购买参股公司剩余的全部股权，持股由30%上升至100%。假设子公司净资产 -1000万元，最终影响合并报表-投资收益的金额是多少呢？下面哪个做法是对的？
1 、（-1000*30%+1）-（-1000）=701 投资收益借方 701 万元
2 、1-（-1000）=1001 投资收益借方 1001 万元
谢谢陈老师~~

回答人：chenyiwei
应不影响合并报表层面的投资收益。因为在购买日时点，原持有的30%股权投资的账面价值和公允价值均为零，且后续取得70%股权的价格也就是1 元名义价格。